【裁判字號】    99,抗,805
【裁判日期】    990721
【裁判案由】    沒入保證金
【裁判全文】
臺灣高等法院刑事裁定                   99年度抗字第805號
抗  告  人
即  具保人  甲○○
被      告  乙○○
上列抗告人因被告犯詐欺案件，不服臺灣板橋地方法院中華民國
99年6月23日所為沒入保證金之裁定（99年度聲字第2994號），
提起抗告，本院裁定如下：
    主  文
抗告駁回。
    理  由
一、原裁定以：聲請人即臺灣板橋地方法院檢察署以抗告人即具
    保人甲○○因被告乙○○犯詐欺案件，經依臺灣板橋地方法
    院檢察署檢察官以指定保證金新臺幣（下同）2萬元，經具
    保人出具保證金後，將被告釋放，茲因該被告經傳喚，無正
    當理由不到案執行，復經拘提無著，具保人經通知復未遵期
    通知或帶同被告到案執行，顯見被告已逃匿，依刑事訴訟法
    第118條規定，應沒入具保人繳納之保證金，爰依同法第121
    條第1項規定，聲請裁定沒入具保人繳納之保證金等語。並
    有送達證書3紙、臺灣板橋地方法院檢察署通知1紙、拘票暨
    拘提報告書2份、法務部戶役政連結作業系統查詢資料2紙、
    保證金收據影本1紙、本院在監在押全國紀錄表1紙附卷足憑
    ，聲請人之聲請並無不合，自應將具保人繳納之保證金2萬
    元沒入等語。
二、抗告意旨略以：被告乙○○因未收到臺灣板橋地方法院檢察
    署傳喚通知單，原裁定遽為沒入保證金之裁定，顯於法未合
    ，爰依法提起抗告云云。
三、本院經查：
(一)按具保之被告逃匿者，應命具保人繳納指定之保證金額，並
    沒入之；不繳納者，強制執行；保證金已繳納者，沒入之。
    刑事訴訟法第118條定有明文。又受死刑、徒刑或拘役之諭
    知，而未經羈押者，檢察官於執行時，應傳喚之；傳喚不到
    者，應行拘提；前項受刑人，得依第76條第1款及第2款之規
    定，逕行拘提，及依第84條之規定通緝之。刑事訴訟法第46
    9條亦有明定。
(二)本件被告乙○○犯詐欺案件，前經臺灣板橋地方法院檢察署
    檢察官指定保證金2萬元，而由具保人甲○○繳納上開保證
    金後，已將受刑人釋放，有臺灣板橋地方法院98年12月28日
    刑保字第98005750號收據1紙在卷可參。嗣被告所涉詐欺案
    件經原法院以99年度簡字第1198號判處拘役40日，如易科罰
    金以1千元折算1日確定，經移送臺灣板橋地方法院檢察署執
    行在案，而經該署檢察官依被告上開住所地傳喚到案執行，
    上開執行傳票，於99年4月28日送達於被告之住居所，因未
    會晤其本人，依法寄存送達於當地警察機關（即臺北縣政府
    警察局中和第二分局中原派出所、臺北縣政府警察局海山分
    局新海派出所），有送達證書2紙在卷為憑。另由同署依具
    保人繳納保證金收據上所填載之住址，於99年4月28日函知
    具保人應通知或帶同被告於上開期日到案執行，因未會晤其
    本人，依法寄存送達於當地警察機關（即雲林縣警察局台西
    分局橋頭派出所），亦有送達證書1紙在卷為憑。惟被告無
    正當理由未到案執行，嗣經該署檢察官指派警員前往被告住
    居所拘提仍未獲，又查無被告在監所之紀錄，此有臺灣板橋
    地方法院檢察署送達證書3紙、臺灣板橋地方法院檢察署通
    知1紙、拘票暨拘提報告書2份、法務部戶役政連結作業系統
    查詢資料2紙、保證金收據影本1紙、法務部全國檢察官線上
    查詢刑案人犯在監所最新資料報表2份、臺灣板橋地方法院
    檢察署98年4月23日板檢慎卯99執字第5313號通知、被告執
    行案件資料表1紙等資料附卷可稽。是具保之被告既迭經傳
    拘未獲，顯已逃匿，原審因而依上揭法條規定，裁定沒入具
    保人甲○○所繳納之保證金2萬元，經核並無不合，具保人
    甲○○以被告未收到臺灣板橋地方法院檢察署傳喚通知單並
    未逃匿云云，指摘原裁定不當，依上所述，尚難認有理由，
    應予駁回。
據上論斷，依刑事訴訟法第412條，裁定如主文。
中    華    民    國    99    年    7     月    21    日
                  刑事第二庭  審判長法  官 洪光燦
                                    法  官 李麗玲
                                    法  官 林恆吉
以上正本證明與原本無異。
不得再抗告。
                                    書記官 吳素雲
中    華    民    國    99    年    7     月    21    日

司法院資訊處製作；財團法人民間司法改革基金會備份。
